【裁判字號】    97,抗,797
【裁判日期】    970923
【裁判案由】    聲明異議
【裁判全文】
臺灣高等法院民事裁定                   97年度抗字第797號
再 抗 告人  丙○○
代  理  人  莊秀銘律師
再抗告人因甲○○與乙○○○○○○○○間假處分強制執行事件
聲明異議，對於中華民國97年8月12日本院所為裁定，提起再抗
告，本院裁定如下：
      主    文
再抗告駁回。
再抗告訴訟費用由再抗告人負擔。
      理    由
一、按對於抗告法院以抗告有理由而廢棄或變更原裁定之裁定，
    或以無理由而駁回其抗告之裁定再為抗告，僅得以其適用法
    規顯有錯誤為理由，並經原法院之許可者為限；前項許可以
    原裁定所涉及之法律見解具有原則上之重要性者為限，民事
    訴訟法第486條第4項、第5項定有明文。所謂適用法規顯有
    錯誤，係指確定裁判違背法規或現存判例解釋者，或抗告法
    院所為之裁定，就其取捨證據自行確定之事實，適用法規所
    持法律上判斷顯有錯誤而言；至抗告法院認定事實錯誤，或
    就當事人提出之事實或證據疏於調查或漏未斟酌，僅生調查
    證據是否妥適或裁定不備理由之問題，均與適用法規顯有錯
    誤有間。又所謂原則上之重要性，係指該再抗告事件所涉及
    之法律問題，意義重大而有加以闡釋之必要者而言。
二、本件再抗告意旨略以：(一)債務人乙○○○○○○○○就臺北
    巿松山區○○段○○段604-2地號土地（下稱系爭土地）雖
    取得財政部國有財產局所核發之產權移轉證明，惟在乙○○
    ○○○○○○完成所有權移轉登記前，尚未取得系爭土地之
    所有權，則原執行法院誤對非屬債務所有人之財產為強制執
    行，即有消極不適用強制執行法第17條、第19條第1項規定
    之錯誤；(二)系爭土地既屬中華民國所有，而非債務人乙○○
    ○○○○○○所有，則原執行法院對債務人乙○○○○○○
    ○○所發之執行命令，根本無法使債權人達其保全目的，自
    有消極不適用強制執行法第140條、第80條之1第1項規定之
    錯誤；(三)債務人乙○○○○○○○○為非法人團體，依民事
    訴訟法第40條第3項規定，固有訴訟程序上當事人能力，惟
    強制執行之對象為何，已涉及實體上權利義務歸屬之問題，
    適用民事訴訟法第40條第3項規定顯有錯誤等語，核均屬對
    原執行法院依執行名義，囑託台北市松山地政事務所為限制
    事項之登記，所為執行命令與執行方法有無違法之爭執，惟
    本件執行名義係禁止債務人乙○○○○○○○○將已取得產
    權移轉證明之系爭土地，於本案判決確定以前，轉讓予第三
    人，並非限制系爭土地之登記名義人中華民國為處分行為。
    再抗告人上開爭執，業經本院於原裁定中敘明理由，核與適
    用法規是否顯有錯誤無涉，尤無涉及法律見解具有原則上重
    要性而加以闡釋必要之情事，其再抗告自不應許可，應予駁
    回。
三、據上論結，本件再抗告不應許可，爰裁定如主文。
中    華    民    國    97    年    9     月    23    日
                    民事第十一庭
                        審判長法  官  鄭雅萍
                              法  官  蘇芹英
                              法  官  徐福晉
正本係照原本作成。
如不服本裁定，應於收受送達後10日內向本院提出抗告狀，並應
繳納抗告費新台幣１千元。
中    華    民    國    97    年    9     月    24    日
                              書記官  黃瑞芬


司法院資訊處製作；財團法人民間司法改革基金會備份。
